【裁判字號】    97,訴,3313
【裁判日期】    970605
【裁判案由】    清償借款
【裁判全文】
臺灣臺北地方法院民事判決              97年度訴字第3313號
原      告  永豐商業銀行股份有限公司
法定代理人  丁○○
訴訟代理人  丙○○
被    告    甲○○
            乙○○
            戊○○
上列當事人間請求清償借款事件，本院於民國九十七年五月二十
八日辯論終結，判決如下：
    主    文
被告應連帶給付原告新臺幣貳佰貳拾玖萬零佰柒拾捌元，及自
民國九十六年九月二十九日起至清償日止，按週年利率百分之九
點一九計算之利息，以及自民國九十六年十月三十日起至清償日
止，逾期在六個月以內者，按上開利率百分之十，逾期超過六個
月部分，按上開利率百分之二十計算之違約金。
被告甲○○應給付原告新臺幣壹拾壹萬玖仟陸佰柒拾肆元，及自
民國九十七年二月二十九日起至清償日止，按週年利率百分之四
點八七計算之利息，以及自民國九十七年三月三十日起至清償日
止，逾期在六個月以內者，按上開利率百分之十，逾期超過六個
月部分，按上開利率百分之二十計算之違約金。
訴訟費用由被告甲○○負擔二十四分之一，餘由被告連帶負擔。
    事實及理由
一、程序方面：
（一）本件依兩造間借據暨約定書第十三條，兩造合意以原告銀
      行總行所在地法院為第一審管轄法院，而原告銀行總行位
      在臺北市中山區○○○路○段三六號，在本院管轄區域內
      ，依民事訴訟法第二十四條第一項規定，本院自有管轄權
      。
（二）被告甲○○、乙○○經合法通知，均未於言詞辯論期日到
      場，核無民事訴訟法第三百八十六條各款所列情事，爰依
      原告之聲請，由其一造辯論而為判決，合先敘明。
二、原告起訴主張：
（一）被告甲○○於民國九十四年十一月十八日邀同被告戊○○
      、乙○○為連帶保證人與臺北國際商業銀行股份有限公司
      （以下簡稱臺北國際商銀）訂立借貸契約，約定由被告甲○○向臺北國際商銀借款新臺幣（下同）二百五十九萬元
      ，其中一百三十九萬元部份借款期間自九十四年十一月二
      十九日起至一一四年十一月二十九日止，利息按臺北國際
      商銀定儲利率指數加碼年率百分之六‧七一計算，以一個
      月為一期，分二四０期本息平均攤還，於每月二十九日繳
      付，其餘一百二十萬元借款期間自九十四年十一月二十九
      日起至一０一年十一月二十九日止，利息按臺北國際商銀
      定儲利率指數加碼年率百分之六‧七一計算，以一個月為
      一期，分八四期本息平均攤還，於每月二十九日繳付，如
      未按期償還本金或繳納利息時，逾期在六個月以內者，均
      按約定利率百分之十，逾期超過六個月部分，均按約定利
      率百分之二十計算違約金，如有任何一宗債務不依約清償
      或攤還本金或不依約付息時，債務均視為全部到期，被告
      戊○○、乙○○所保證之債務，如被告甲○○未依約履行
      ，被告戊○○、乙○○當即負責，立即如數付清並同意臺
      北國際商銀無庸先就擔保物受償，得逕向被告戊○○、乙○○求償。詎被告甲○○僅攤還本息至九十六年九月二十
      九日止，即未依約清償，債務視為全部到期，尚積欠二百
      二十九萬零三百七十八元，及自九十六年九月二十九日起
      至清償日止，按週年利率百分之九‧一九計算之利息，以
      及自九十六年十月三十日起至清償日止，逾期在六個月以
      內者，按上開利率百分之十，逾期超過六個月部分，按上
      開利率百分之二十計算之違約金迄未給付。
（二）被告甲○○另於九十四年十一月十八日與臺北國際商銀訂
      立借貸契約，約定由被告甲○○向臺北國際商銀借款十三
      萬三千七百元，借款期間自九十四年十一月二十九日起至
      一一四年十一月二十九日止，利息前二十四期按臺北國際
      商銀定儲利率指數加碼年率百分之０‧八三計算，自第二
      十五期起按臺北國際商銀定儲利率指數加碼年率百分之二
      ‧三一計算，以一個月為一期，分二四０期本息平均攤還
      ，於每月二十九日繳付，如未按期償還本金或繳納利息，
      逾期在六個月以內者，按約定利率百分之十，逾期超過六
      個月部分，按約定利率百分之二十計算違約金，如有任何
      一宗債務不依約清償或攤還本金或不依約付息時，債務視
      為全部到期。
（三）而臺北國際商銀於九十五年十一月十三日與建華商業銀行
      股份有限公司（以下簡稱建華商銀）合併，建華商銀為存
      續銀行、臺北國際商銀為消滅銀行，並更名為原告即「永
      豐商業銀行股份有限公司」，原臺北國際商銀之權利義務
      仍由原告行使負擔之。
（四）詎被告甲○○就二百五十九萬元部分債務僅攤還本息至九
      十六年九月二十九日止，即未依約清償，債務視為全部到
      期，尚積欠二百二十九萬零三百七十八元，及自九十六年
      九月二十九日起至清償日止，按週年利率百分之九‧一九
      計算之利息，以及自九十六年十月三十日起至清償日止，
      逾期在六個月以內者，按上開利率百分之十，逾期超過六
      個月部分，按上開利率百分之二十計算之違約金；就十三
      萬三千七百元部分債務僅攤還本息至九十七年二月二十九
      日止，即未依約清償，債務視為全部到期，尚積欠十一萬
      九千六百七十四元，及自九十七年二月二十九日起至清償
      日止，按週年利率百分之四點八七計算之利息，以及自九
      十七年三月三十日起至清償日止，逾期在六個月以內者，
      按上開利率百分之十，逾期超過六個月部分，按上開利率
      百分之二十計算之違約金，迄未給付，爰依兩造間借貸契
      約、連帶保證約款請求被告連帶如數給付二百五十九萬元
      部分債務餘額及利息、違約金，請求被告甲○○給付十三
      萬三千七百元部分債務餘額及利息、違約金。
（五）證據：提出借據暨約定書、歷史往來明細查詢、放款往來
      明細查詢一覽表、歷史利率查詢單、行政院金融監督管理
      委員會金管銀（六）字第０九五００四七六七三０號函、
      營利事業登記證、銀行營業執照為證。
三、原告主張之上開事實，業據提出借據暨約定書、歷史往來明
    細查詢、放款往來明細查詢一覽表、歷史利率查詢單、行政
    院金融監督管理委員會金管銀（六）字第０九五００四七六
    七三０號函、營利事業登記證、銀行營業執照為證，核屬相
    符，上開證據及數額之真正，並經被告戊○○當庭辨識後坦
    認無訛，被告甲○○、乙○○經合法通知，無正當未到庭，
    亦未提出書狀為任何聲明或陳述，依民事訴訟法第二百八十
    條第三項規定，視同自認，原告之主張應堪信為真實。從而
    ，原告依兩造間借貸契約、連帶保證約款請求被告連帶給付
    如主文第一項所示之金額、利息、違約金，請求被告甲○○
    給付如主文第二項所示之金額、利息、違約金，洵屬有據，
    應予准許。
據上論結，本件原告之訴有理由，依民事訴訟法第三百八十五條
第一項前段、第八十五條，判決如主文。
中    華    民    國    97    年    6     月     5    日
                    民事第一庭  法  官  洪文慧
上列正本核與原本無異。
如不服本判決，得於判決送達之翌日起二十日內，以書狀敘述理
由，向本庭提起上訴。
中    華    民    國    97    年    6     月     5    日
                                書記官  林芝儀


司法院資訊處製作；財團法人民間司法改革基金會備份。
